臺灣高等法院民事裁定　　　　　　　　　96年度抗字第1420號
抗　告　人　辰○○
　　　　　　丁○
　　　　　　丙○
上　一　人
法定代理人　子○○
　　　　　　乙○○
抗　告　人　癸○○
上　一　人
法定代理人　辛○○
　　　　　　卯○○
抗　告　人　寅○○
　　　　　　丑○○
　　　　　　己○○
　　　　　　庚○○
上　二　人
法定代理人　壬○○
　　　　　　戊○○
上列抗告人因與相對人甲○○間確定訴訟費用額事件，對於中華
民國96年7月19日臺灣桃園地方法院96年度聲字第1035號裁定提
起抗告，本院裁定如下：
    主  文
抗告駁回。
抗告訴訟費用由抗告人連帶負擔。
    理  由
一、本件相對人聲請意旨略以：伊與抗告人間之債務人異議之訴
    事件，歷經臺灣桃園地方法院93年度訴字第1486號、本院94
    年度上字第806號、臺灣桃園地方法院95年度訴更字第1號、
    本院95年度上字第458號民事判決命第一、二審訴訟費用由
    抗告人連帶負擔，終經最高法院96年度台上字第914號裁定
    駁回抗告人上訴確定。抗告人應負擔第一審訴訟費用新台幣
    （下同）3萬0700元、第二審裁判費4萬6050元，合計7萬
    6750元。爰依民事訴訟法第91條第1項聲請確定訴訟費用等
    語。
    抗告意旨則以：按對於第二審判決，於上訴期間內有合法之
    上訴者，依民事訴訟法第397條第1項但書（現行民事訴訟法
    第398條第1項但書）規定阻其確定，原第二審法院雖認係對
    於不得上訴之判決而上訴，以其上訴為不合法而為駁回之裁
    定，然當事人對於裁定於抗告期間內有合法之抗告者，其裁
    定既未確定，即無從斷定為非合法之上訴，第二審判決亦即
    不能認為確定（司法院解釋院解字第3007號參照）。前開最
    高法院96年度台上字第914號裁定具備民事訴訟法第482條、
    第481條準用第444條第1項事由，既經伊依法抗告，揆諸上
    揭解釋，前開異議之訴即不能認為已確定。原裁定竟謂該案
    已確定，命伊應連帶負擔訴訟費用額7萬6750元，及自原裁
    定送達次日起至清償日止，按年息百分之五計算之利息，實
    有違誤，爰提起抗告請求廢棄原裁定等語。
二、按裁定已經確定，而有第496條第1項或第497條之情形者，
    得準用第五編規定聲請再審，民事訴訟法第507條定有明文
    。又按對於終審法院之裁定有所不服者，除合於法定再審原
    因得聲請再審外，不容以其他之方法聲明不服，故不服終審
    裁定而未以聲請再審之程序為之者，仍應視其為再審之聲請
    ，而依聲請再審程序調查裁判（最高法院34年聲字第263 號
    判例參照）。經查，相對人主張臺灣桃園地方法院93年度訴
    字第1486號、本院94年度上字第806號、臺灣桃園地方法院
    95年度訴更字第1號、本院95年度上字第458號民事判決命第
    一、二審訴訟費用由抗告人連帶負擔，並經最高法院96 年
    度台上字第914號裁定駁回抗告人上訴一節，此經調取判決
    資料查明無誤，原裁定因認該案業已裁判確定，遂確定抗告
    人應負擔訴訟費用額，依法並無不合。抗告人雖對最高法院
    96 年度台上字第914號裁定抗告，然依照前揭說明，其抗告
    應視為向最高法院聲請再審，並非阻斷裁判確定之效力，抗
    告意旨認該裁定尚未確定，顯有誤會。至於抗告人所引司法
    院院解字第3007號解釋，係針對第二審法院以不得上訴第三
    審為由而駁回上訴，當事人因而向第三審法院抗告，在抗告
    程序終結前尚不能斷定該案已確定而言，與本件經由最高法
    院裁定駁回抗告人不服之情形有異，自難作為比附援引之用
    ，抗告人以此指摘原法院不應確定訴訟費，亦不足採。從而
    ，相對人主張債務人異議之訴已裁判確定，原裁定因而確定
    抗告人應負擔異議之訴訴訟費用額與利息，均無不當。抗告
    人執上述理由指摘原裁定不當，聲明廢棄，並無理由，應予
    駁回，爰裁定如主文。
中　　華　　民　　國　　96　　年　　9　　月　　26   　日
                    民事第十三庭
                        審判長法　官  黃嘉烈
　　　　　　　　　　　        法　官　許文章
　　　　　　　　　　　        法　官　吳燁山
正本係照原本作成。
本裁定除以適用法規顯有錯誤為理由，並經本院許可外，不得再
抗告。如提起再抗告，應於收受後10日內委任律師為訴訟代理人
向本院提出再抗告狀。並繳納再抗告費新台幣1000元。
中　　華　　民　　國　　96　　年　　9　　月　　27   　日
　　　　　　　　　　　　　　　書記官  于  誠
